【裁判字號】    94,易,441
【裁判日期】    950126
【裁判案由】    竊盜
【裁判全文】
臺灣苗栗地方法院刑事判決               94年度易字第441號
公  訴  人  臺灣苗栗地方法院檢察署檢察官
被      告  丙○○
                    （現於臺灣臺中監獄苗栗分監執行中）
上列被告因竊盜案件，經檢察官提起公訴（94年度偵字第1599號
）及移送併案審理（94年度偵字第2811號、第3644號），本院依
簡式審判程序，判決如下：
    主  文
丙○○連續結夥三人以上、攜帶兇器、毀壞門扇、於夜間侵入住
宅竊盜，累犯，處有期徒刑貳年。扣案之鑰匙、闊嘴鉗、小型破
壞剪及六角扳手各壹支，均沒收。
    事  實
一、丙○○曾因竊盜案件，於民國92年12月22日經法院判處有期
    徒刑6 月確定，於93年2 月11日易科罰金執行完畢；復另犯
    竊盜案件，於94年5 月2 日甫經本院以93年度易字第250 號
    判處有期徒刑1 年6 月確定。竟仍不知悔改，又基於為自己
    不法所有之概括犯意，先後於(一)94年4 月12日凌晨某時，
    與張玉俊及乙○○基於犯意聯絡，先由張玉俊駕車，嗣由丙○○及乙○○下車，張玉俊則在車上把風，由丙○○持可供
    兇器使用之Ｔ字扳手破壞位於苗栗縣通霄鎮○○里○○路65
    號丁○○所經營之洗衣店門鎖，進而由乙○○及丙○○侵入
    其內（侵入建築物部分未據告訴），竊取波斯貓1 隻、照相
    機1 台、電動按摩椅1 張、刮鬍刀1 支、行李袋1 只及輪胎
    輪圈5 個。又於同日凌晨某時，由張玉俊駕車，丙○○及
    乙○○下車，張玉俊則在車上把風，由丙○○以Ｔ字扳手破
    壞通霄鎮○○里○○鄰○○路1 巷17號己○○住宅門鎖，因該
    門鎖無法打開，致未得手。再於同日凌晨2 時59分許，亦
    由張玉俊駕車，由丙○○及乙○○下車，張玉俊則在車上把
    風，由丙○○先以Ｔ字扳手破壞通霄鎮○○里○○鄰○○路1
    巷58號（公訴人誤為65號）壬○○所經營之工廠門鎖，而由
    丙○○及乙○○侵入其內（侵入建築物部分未據告訴），竊
    取壬○○所有之音響主機1 台、喇叭2 個。又於同日凌晨
    5 時前之某時的夜間，亦由張玉俊駕車，丙○○及乙○○下
    車，張玉俊則在車上把風，由丙○○先持Ｔ字扳手（未扣案
    ）破壞同鎮○○里○○路150 號庚○○住宅之門鎖後，再由
    丙○○及乙○○侵入屋內而竊取約7 、8 瓶酒、健保ＩＣ卡
    、身分證各1 張、手機1 支、信用卡2 張及健康食品膠囊6
    盒等物。嗣經警查獲後，在張玉俊位於苗栗市○○街23巷27
    號之住處扣得上述照相機1 台、刮鬍刀1 支、手提袋1 只、
    音響主機1 台、喇叭2 個及健康膠囊6 盒，並在苗栗市南勢
    里13鄰欣欣55號之不知情詹德財住處，扣得張玉俊所寄放之
    電動按摩椅1 張，另在苗栗市○○路1 鄰168 號之不知情張
    禮烘處扣得丙○○寄放之波斯貓1 隻。(二)丙○○獨自1 人
    於94年5 月6 日凌晨2 時許，在苗栗縣後龍鎮新民里1 鄰東
    社6 之3 號前，持其所有之鑰匙1 支，竊取癸○○所有車牌
    號碼MG─0483號自用小貨車1 台（約值新台幣【下同】
    100000元），得手後；即駕駛該車輛，於同日凌晨2 時30
    分許，至苗栗市新英里9 鄰新英112 號戊○○所營明隆壇，
    侵入該無人所在之建築物（侵入建築物部分未據告訴），徒
    手竊取戊○○所有之電視機2 台、白鐵門2 扇、泡茶台1 台
    、砂輪機2 台、鐵網1 捲、鋁梯1 支（約值29500 元），得
    手後運至縣苗栗市大坪頂公墓藏放欲變賣求現，嗣於同日清
    晨5 時許為警員劉漢雄、林錦宏巡邏發現而當場查獲。(三)丙○○獨自1 人於94年9 月8 日凌晨4 時30分許，在新竹市
    香山區○○里○○鄰○○路○ 段1 巷96號前，持其所有而可供
    兇器使用之六角扳手啟動甲○○所有之車牌號碼4835─FU
    號自用小客車，得手供己使用。又於同日晚上11時許，駕
    駛前開車輛，並攜帶其所有而可供兇器使用之闊嘴鉗、小型
    破壞剪、六角扳手各1 支，而以闊嘴鉗撬開位於頭份鎮○○
    里○○街8 巷2 號辛○○住處1 樓之氣窗而爬入該屋，在該
    屋3 樓房間竊取辛○○所有之發電機1 台、電鑽1 支及水泥
    震動機1 台，得手後，已將上開物品搬至該屋1 樓客廳時，
    為辛○○發現報警，而於同日晚上11時35分許，為警在該屋
    後面當場查獲。
二、案經苗栗縣警察局苗栗分局、頭份分局及通霄分局報告臺灣
    苗栗地方法院檢察署檢察官偵查起訴及移送併案審理。
    理  由
一、訊據被告丙○○對於上揭連續竊盜之事實均坦承不諱，核與
    被害人丁○○、己○○、壬○○、庚○○、癸○○、戊○○
    、甲○○及辛○○分別於警詢時之指訴及證人張禮烘、李明
    珍於警詢時之證述暨證人即共犯張玉俊及乙○○於警詢時供
    述情節均大致相符，並有照片多幀、贓物認領保管單數紙、
    警員查獲報告單、苗栗縣警察局尋獲電腦輸入單、車輛竊盜
    車牌失竊資料個別查詢報表、車輛車牌失竊查獲車輛認可資
    料等附卷，暨有鑰匙、闊嘴鉗、小型破壞剪、六角扳手各1
    支等扣案可證。綜上各節，足認被告上述自白確與事實相符
    ，而堪採信。是本件事證已臻明確，被告犯行洵堪認定。
二、核被告丙○○就上述如事實欄一（一）、所示之行為，
    係犯刑法第321 條第1 項第2 、3 、4 款之加重竊盜罪；如
    事實欄一（一）所示之行為，係犯刑法第321 條第2 項、
    第1 項第2 、3 、4 款之加重竊盜未遂罪；如事實欄一（一
    ）所示之行為，係犯刑法第321 條第1 項第1 、2 、3 、
    4 款之加重竊盜罪；如事實欄一（二）、所示之行為，
    係犯刑法第320 條第1 項之普通竊盜罪；如事實欄一（三）
    所示之行為，係犯刑法第321 條第1 項第3 款之加重竊盜
    罪；如事實欄一（三）所示之行為，係犯刑法第321 條第
    1 項第1 、2 、3 款之加重竊盜罪。又被告與張玉俊及乙○○間，就上述如事實欄一（一）所示之4 次竊盜行為，有犯
    意之聯絡及行為之分擔，均為共同正犯。其先後多次竊盜之
    行為，時間緊接，所犯係基本構成要件相同之罪名，顯係出
    於概括之犯意反覆為之，為連續犯，應依刑法第56條之規定
    論以刑法第321 條第1 項第1 、2 、3 、4 款之加重竊盜1
    罪，並加重其刑。又被告受有如事實欄所載罪刑執行情形，
    有臺灣高等法院被告前案紀錄表在卷可按，其受有期徒刑執
    行完畢後，5 年以內再犯本件有期徒刑以上之罪，為累犯，
    應依刑法第47條規定遞加重其刑。爰審酌被告前有竊盜之犯
    罪紀錄，甫經執行完畢，竟再犯本件多次竊盜行為，足徵其
    惡性非淺暨其犯罪之動機、目的、手段，犯罪所生之危害及
    犯罪後尚知坦承全部犯行之態度等一切情狀，並審酌公訴人
    之具體求刑，量處如主文所示之刑。至被告持以行竊之鑰匙
    1 支及闊嘴鉗、小型破壞剪、六角扳手各1 支，係被告所有
    且供犯罪所用之物乙節，業據被告供述在卷，應依刑法第38
    條第1 項第2 款併予宣告沒收。至於如事實欄一（一）所示
    時地持以行竊之Ｔ字扳手，因未據扣案，為免將來執行之困
    難，爰不宣告沒收，附此敘明。
三、查被告上述除如事實欄一（二）所示之事實業據檢察官提起
    公訴外，其餘犯行，雖均未據起訴，惟因與起訴部分具有連
    續犯之裁判上一罪關係，已如上述，而為起訴效力所及，本
    院自得併為審理，併此指明。
據上論斷，應依刑事訴訟法第273 條之1 第1 項、第299 條第1
項前段，刑法第56條、第321 條第1 項第1 、2 、3 、4 款，第
47 條、第38條第1項第2款，判決如主文。
本案經檢察官戴瑞麒到庭執行職務。
中    華    民    國    95    年    1     月    26    日
                  刑事第二庭    法  官  林燦都
以上正本證明與原本無異。
如不服本判決，應於送達後10日內向本院提出上訴狀（須附繕本
），上訴於臺灣高等法院臺中分院。
                                書記官  陳建分
中    華    民    國    95    年    1     月    25    日
附錄論罪科刑法條
中華民國刑法第321條
犯竊盜罪而有左列情形之一者，處 6 月以上、 5 年以下有期徒
刑：
一  於夜間侵入住宅或有人居住之建築物、船艦或隱匿其內而犯
    之者。
二  毀越門扇、牆垣或其他安全設備而犯之者。
三  攜帶兇器而犯之者。
四  結夥三人以上而犯之者。
五  乘火災、水災或其他災害之際而犯之者。
六  在車站或埠頭而犯之者。
前項之未遂犯罰之。


司法院資訊處製作；財團法人民間司法改革基金會備份。
